臺灣高等法院臺中分院民事裁定　96年度破抗更(一)字第1號
抗　告　人　百岳車業股份有限公司
法定代理人　甲○○○
送達代收人　誠品聯合會計師事務所黃鴻隆會計師
上列抗告人因聲請宣告破產事件，對於中華民國95年07月28日臺
灣彰化地方法院95年度破字第11號裁定，提起抗告，經最高法院
第一次發回，本院裁定如下：
    主  文
原裁定廢棄，發回臺灣彰化地方法院。
    理  由
一、本件抗告意旨略以：按百岳車業股份有限公司截至民國（下
    同）95年07月18日之資產計有新台幣（下同）2,070,834.50
    元，負債計有14,870,217元，已明確顯示，債務人無清償能
    力，但為求精確，甲○○○於就任清算人後即馬上催報債權
    ，目前已申報之債權達35,958,621元，分別為燃料費計36,6
    00元、營利事業所得稅及營業稅計35,922,021元，共35,958
    ,621 元，按此將上述債權計入財務報表後，負債計為50,82
    8,838元。上列債權依破產法第98條規定係在破產宣告前成
    立者，為破產債權。與同法第95條所定破產費用迥異，為理
    由之一。百岳公司之資產計尚有2,070,834.50元，應足以清
    償破產期間所生之費用，為理由之二。依照破產法第57條規
    定，破產，對債務人不能清償債務者，得宣告之。敬請撤銷
    原裁定，為准予裁定宣告債務人破產，俾以早日清理債務等
    語。
二、按破產宣告以前破產人所欠稅捐為有優先受償權之破產債權
    ，破產宣告以後所發生之稅捐為財團費用，土地增值稅則不
    問何時發生，應優先於一切債權及抵押權而不依破產程序受
    償，此觀破產法第95條第1項第1款、第98條、第112條、稅
    捐稽徵法第6條第1項、第2項、第7條規定，並參酌司法院36
    年院解字第3578號、37年院解字第4023號解釋意旨自明。是
    以，本件尚未准許抗告人得破產宣告，此欠稅既不在破產宣
    告前，即非破產財團費用，準此，百岳公司之資產計尚有2,
    070,834.50元，是否足資清償關於破產管理人之報酬、登報
    費用、送達費用等破產財團費用，以及足以清償後，是否尚
    有剩餘得分配給各債權人，均尚待調查。又本件為債務人聲
    請破產宣告，依破產法第149條本文規定：「破產債權人依
    調協或破產程序已受清償者，其債權未能受清償之部分，請
    求權視為消滅。」，即破產債權人能依破產程序受清償時，
    即使未能全部受償，債務人仍得免除其餘債務，而抗告人曾
    於最高法院96年度台抗字第102、103號抗告事件具狀稱其聲
    請破產所列之債權額應付款項部分，其中尚有包括抗告人公
    司之員工薪資在內，依據勞動基準法第28條第1項之規定，
    此員工薪資於裁定破產後，應與稅金部分同列為優先受償之
    債權，如抗告人宣告破產後能清償此部分之債權，揆諸上開
    規定，是否能謂抗告人無破產宣告之實益，亦尚待查明，且
    上開欠稅共計35,922,021元是否包含不得為破產債權之罰緩
    及滯納金，發回後原法院亦應一併注意。是原法院認抗告人
    於聲請宣告破產前所欠上開稅捐為財團費用，因而為不利抗
    告人之裁定，自有違誤，而原法院既有應行調查之必要，且
    經抗告人請求廢棄；自應廢棄原裁定，發回原法院更為處理
    。
三、據上論結，本件抗告為有理由，依破產法第5條、民事訴訟
    法第492條，裁定如主文。
中　　華　　民　　國　　96　　年　　3 　　月　　26　　日
                  民事第二庭    審判長法　官　童有德
                                      法　官  謝說容
                                      法　官  蔡秉宸
以上正本係照原本作成。
如不服本裁定應於裁定送達後10日內向本院提出抗告理由狀（須
按他造人數附具繕本），並繳納抗告裁判費新台幣1,000元。
                                      書記官　洪麗華
中　　華　　民　　國　　96　　年　　3 　　月　　27　　日
                                                      Ｃ
